# 关于收入确认问题请教

提问人：lilylei 时间：2016-03-02 15:08:35
A项目公司采取BOT方式取得某市城市地下管廊的建设和 20 年的特许经营权,A负责地下管廊的建设,建设好自主经营 20 年后,将资产移交给政府,在其经营的 20 年中,其收入来源分为三个部分:1、一次性收取的各单位管道入廊费； 2 、按年收取的管理入廊后的管理费； 3 、政府按年支付的补贴。请问：对于一次性收取的各单位管道入廊费是在收取当期一次性进行收入确认，还是可以在 20 年中分期确认？

回答人：chenyiwei
对于一次性收取的金额较大的“入廊费”，首先应看有无对应于可明确识别的入廊时一次性工程成本，对这部分可以一次性确认收入（例如按建造合同准则），同时将对应的施工成本转入营业成本。其余部分，可以看作是对该管廊的特定部分的租金，应予以递延，在特许经营期间分摊确认收入。